---
output: github_document
---

<!-- README.md is generated from README.Rmd. Please edit that file -->

```{r, include = FALSE}
knitr::opts_chunk$set(
  collapse = TRUE,
  comment = "#>",
  fig.path = "man/figures/README-",
  out.width = "100%"
)
```

# datajudScraper

<!-- badges: start -->
<!-- badges: end -->

O pacote `{datjudScraper}` possui funções para baixar os arquivos .zip disponibilizados pelo [painel de estatísticas do poder judiciário](https://painel-estatistica.stg.cloud.cnj.jus.br/estatisticas.html), através da função `datajudScraper::baixar_datajud()`.

Para baixar um arquivo zip com os dados do DataJud, precisamos passar o nome do tribunal e o código do órgão judiciário (OJ). 

O painel de estatísticas permite a coleta desses dados, que foram organizados em três conjuntos de dados deste pacote:

1. Tribunais: base `datajudScraper::tribunais`.
1. Municípios: base `datajudScraper::municipios`.
1. OJs: base `datajudScraper::ojs`

A base de OJs é a mais importante, pois contém todos os links que usamos para baixar um arquivo zip.

Por exemplo, digamos que o interesse seja baixar todos os dados do Tribunal de Justiça do Ceará (TJCE), na comarca de Sobral/CE. 

O código abaixo lista todas as OJs dessa comarca.

```{r}
ojs_sobral <- datajudScraper::ojs |> 
  dplyr::filter(
    sigla_tribunal == "TJCE",
    nome_municipio == "SOBRAL"
  ) |> 
  dplyr::select(-file)

knitr::kable(ojs_sobral)
```

Para baixar os links, utilizamos `purrr::walk2()` em conjunto com a função `baixar_datajud()`:

```{r}
#| eval: false
purrr::walk2(
  ojs_sobral$sigla_tribunal,
  ojs_sobral$id_origem,
  baixar_datajud,
  path = "data-raw/zip"
)
```

Nem todos os arquivos baixam com sucesso. Nos casos em que temos sucesso, podemos acessar os arquivos zip e olhar os CSV. Abaixo, um código para dezipar e empilhar as bases.

```{r}
#| eval: false

# lista os arquivos zip
zips <- fs::dir_ls("data-raw/zip")

# dá unzip nos arquivos
purrr::walk(zips, ~{
  usethis::ui_info(.x)
  unzip(.x, exdir = "data-raw/csv")
})

# lê os arquivos em uma base única

csv <- fs::dir_ls("data-raw/csv")

ler_csv <- function(f) {
  loc <- readr::locale(decimal_mark = ",", grouping_mark = ".")
  readr::read_csv2(f, show_col_types = FALSE, locale = loc)
}

dados_consolidados <- purrr::map(csv, ler_csv) |> 
  dplyr::bind_rows(.id = "file")

dplyr::glimpse(dados_consolidados)
```

Os resultados dessa consulta ficam assim:


    Rows: 62,453
    Columns: 22
    $ file                         <chr> "data-raw/csv/TJCE_14320_5PorcMaisAntigos…
    $ Tribunal                     <chr> "TJCE", "TJCE", "TJCE", "TJCE", "TJCE", "…
    $ `Código órgão`               <dbl> 14320, 14320, 14320, 14320, 14320, 14320,…
    $ `Nome órgão`                 <chr> "3ª VARA CIVEL DA COMARCA DE SOBRAL", "3ª…
    $ Processo                     <chr> "0040915-19.2012.8.06.0167", "0040934-25.…
    $ Grau                         <chr> "G1", "G1", "G1", "G1", "G1", "G1", "G1",…
    $ `Recurso Originario`         <chr> "Originário", "Originário", "Originário",…
    $ `Pendente desde`             <date> 2012-03-22, 2012-03-22, 2012-04-25, 2012…
    $ `Quant dias até 31-Jul-2022` <dbl> 3783, 3783, 3749, 3747, 3740, 3715, 3713,…
    $ Formato                      <chr> "Eletrônico", "Eletrônico", "Eletrônico",…
    $ Procedimento                 <chr> "Conhecimento não criminal", "Conheciment…
    $ `Nível de sigilo`            <dbl> 0, 0, 0, 0, 0, 0, 0, 0, 0, 0, 0, 0, 0, 0,…
    $ Ano                          <dbl> NA, NA, NA, NA, NA, NA, NA, NA, NA, NA, N…
    $ Mês                          <dbl> NA, NA, NA, NA, NA, NA, NA, NA, NA, NA, N…
    $ `Data de Referência`         <date> NA, NA, NA, NA, NA, NA, NA, NA, NA, NA, …
    $ Município                    <chr> NA, NA, NA, NA, NA, NA, NA, NA, NA, NA, N…
    $ UF                           <chr> NA, NA, NA, NA, NA, NA, NA, NA, NA, NA, N…
    $ Classe                       <chr> NA, NA, NA, NA, NA, NA, NA, NA, NA, NA, N…
    $ `Código classe`              <dbl> NA, NA, NA, NA, NA, NA, NA, NA, NA, NA, N…
    $ `Concluso desde`             <date> NA, NA, NA, NA, NA, NA, NA, NA, NA, NA, …
    $ `Tipo de conclusão`          <chr> NA, NA, NA, NA, NA, NA, NA, NA, NA, NA, N…
    $ `Última movimentação`        <chr> NA, NA, NA, NA, NA, NA, NA, NA, NA, NA, N…

